臺灣板橋地方法院刑事判決　　　　　　　96年度簡上字第74號
上　訴　人　臺灣板橋地方法院檢察署檢察官
被　　　告　乙○○
上列上訴人因被告傷害案件，不服本院95年度簡字第6951號中華
民國95年12月12日第一審判決（聲請案號：95年度偵緝字第2205
號），提起上訴，本院管轄之第二審合議庭判決如下：
    主  文
原判決撤銷。
乙○○犯傷害罪，累犯，處拘役拾日，如易科罰金以銀元佰
元折算壹日，減為拘役拾伍日，如易科罰金以銀元佰元折算壹
日；又共同犯傷害罪，累犯，處拘役拾日，如易科罰金以銀元
佰元折算壹日，減為拘役拾伍日，如易科罰金以銀元佰元折
算壹日。應執行拘役貳拾伍日，如易科罰金以銀元佰元折算壹
日。
    事  實
一、乙○○前曾於民國91年間因搶奪等案件，經本院判處有期徒
    刑六月確定，於92年1 月22日期滿執行完畢。詎其猶不知悔
    改，於上開有期徒刑執行完畢後五年內，復於94年11月5 日
    晚上8 時許，在其臺北縣三重市○○街5 號4 樓住處，因酒
    後細故與其時為同居之女友甲○○（二人其後已於95年5 月
    11日結婚為夫妻）發生口角爭執，其竟基於傷害之故意，徒
    手毆打甲○○，致甲○○受有左臉、右大腿等處挫擦傷合併
    血腫等傷害。其後於95年4 月11日下午2 時40分許（聲請書
    誤載為「4 時40分許」），在其上址住處又因細故與甲○○
    發生爭吵，竟又基於傷害之犯意聯絡，夥同其母王秀娥（書
    請書誤載為「洪秀娥」，已於95年6 月27日因病死亡，所涉
    本件傷害犯行，另由檢察官不起訴處分確定在案），共同徒
    手毆打甲○○，致甲○○受有左手肘擦傷、右手肘多處擦傷
    及右手中指尖擦傷等傷害。
二、案經甲○○訴由臺北縣政府警察局三重分局報請臺灣板橋地
    方法院檢察署檢察官偵查起訴。
    理  由
一、訊據被告乙○○對於上揭時地先後二次毆打告訴人甲○○致
    傷等犯罪事實均供認不諱，核與告訴人於警詢指訴被害情節
    相符（見95年度偵字第12156 號偵查卷4 至7 頁，告訴人於
    警詢之陳述，未經被告於言詞辯論終結前聲明異議，視為同
    意作為證據，本院審酌告訴人上開言詞陳述作成時之情況，
    認為適當，爰依刑事訴訟法第159 條之5 規定，得為證據）
    ，並有臺北縣三重市宏仁醫院出具之驗傷診斷書2 紙及告訴
    人受傷照片2 張等附卷可資佐證。從而，本件事證明確，被
    告犯行堪以認定。
二、又本件被告行為後，刑法第33條第5 款（修正提高罰金最低
    額為新臺幣一千元以上，以百元計算之）、第41條第1 項（
    將易科罰金折算標準提高為「以新臺幣一千元、二千元或三
    千元折算一日」）等規定，業於95年7 月1 日修正生效施行
    ，罰金罰鍰提高標準條例第2 條原易科罰金提高折算標準金
    額倍數規定，並於95年4 月28日配合修正刪除，同於95年7
    月1 日生效施行，是經依同法第2 條規定綜合比較新舊法結
    果，被告本件所犯之罪，依修正後之上開規定處斷，並無有
    利，自仍應適用其行為時之舊法即修正前之刑法上開規定處
    斷。至刑法第28條（將共同正犯條文「實施」一語，修正為
    「實行」，否認「陰謀共同正犯」、「預備共同正犯」）、
    第47條（將累犯修正限制以故意再犯為限，並增訂強制工作
    處分擬制累犯規定）、第51條第6 款（對於拘役合併定應執
    行刑之上限「四個月」用語，改以日數為單位之「一百二十
    日」）等規定，雖亦於上開同時日修正施行，惟刑法第51條
    第6 款之規定，僅係條文文字用語之修改，修正前、後規定
    並無不同，非屬法律之變更，另刑法第28條關於共同實行之
    共同正犯、同法第47條關於故意再犯之累犯等部分之規定，
    修正前、後亦無不同，並無法律變更後比較新、舊法輕重之
    問題，核諸本件被告上述犯罪事實，即係故意再犯之累犯，
    且其第二次傷害犯行，亦屬共同實行之共同正犯，是被告本
    件所犯之罪，就刑法第28條、第47條、第51條第6 款等規定
    之適用，依上述即無新舊法比較適用之問題，應均依一般法
    律適用之原則，適用裁判時之法律處斷之。是核本件被告上
    開二次所為，均係犯刑法第277 條第1 項之傷害罪。其上開
    95年4 月11日所犯傷害行為，與其母王秀娥間，有犯意聯絡
    及行為分擔，為共同正犯。又其上開前後二次傷害行為，相
    隔5 月之久，共犯人數亦不同，顯係犯意各別之先後犯之，
    應予分論併罰。再其前曾於91年間因搶奪等案件，經本院判
    處有期徒刑六月確定，於92年1 月22日期滿執行完畢，有臺
    灣高等法院被告全國前案紀錄表在卷可稽，被告前受有期徒
    刑執行完畢，於五年以內故意再犯本件有期徒刑以上之二罪
    ，均為累犯，應依刑法第47條第1項 規定，各加重其刑。另
    本件被告犯罪後，中華民國九十六年罪犯減刑條例業已制定
    ，經總統於96年7 月4 日公布，同年月16日生效施行，查本
    件被告二次犯罪時間，均係在96 年4月24日以前，所犯傷害
    之罪，核諸中華民國九十六年罪犯減刑條例第2 條第1 項、
    第3 條等規定，合於減刑條件，依該條例第7 條規定，應於
    裁判時減其宣告刑。
三、原審以被告犯行明確，依法論罪科刑，固非無見，惟依上述
    理由，原審所認(一)被告上開二次傷害行為，係基於概括犯意
    反覆為之，為修正前刑法規定之連續犯云云，容有未洽；(二)
    就被告本件犯罪所涉上開刑法第28條、第47條等規定修正後
    之適用，認應比較新舊法，並依舊法處斷云云，亦有未洽；
    (三)原審於上開減刑條例制定後，未及審酌適用該條例規定予
    以減刑等部分，尚屬有誤。又本件公訴人據告訴人意旨以被
    告多次辱罵毆打告訴人，惡性重大，且犯後態度不佳，原審
    僅判處拘役三十日，顯屬過輕云云，核諸本院上開所認事實
    及法律之適用，上訴意旨之指述，亦非無理由，是原審判決
    既有上開可議之處，故本件自應由本院將原審判決撤銷，另
    為適當之判決。爰審酌被告之素行、各次犯罪之動機、目的
    、方法、手段、對告訴人所生危害及犯後態度等一切情狀，
    各量處如主文所示之刑，並依修正前之刑法規定，諭知易科
    罰金之折算標準。復就其上開二罪之宣告刑，依上開減刑條
    例第2 條第1 項第3 款規定減其宣告刑二分之一，各減為拘
    役十五日，併依修正前之刑法規定，諭知易科罰金之折算標
    準，再定其應執行之刑及諭知易科罰金之折算標準。
四、末被告經合法傳喚，無正當之理由不到庭，爰依刑事訴訟法
    第371 條規定，不待其陳述，逕為判決，附此敘明。
據上論斷，應依刑事訴訟法第455 條之1 第1 項、第3 項、第36
9 條第1 項前段、第371 條、第364 條、第299 條第1 項前段，
刑法第2 條第1 項前段、第28條、第277 條第1 項、第47條第1
項、修正前之刑法第41條第1 項前段、刑法第51條第6 款，罰金
罰鍰提高標準條例第1 條前段、修正前之罰金罰鍰提高標準條例
第2 條，中華民國九十六年罪犯減刑條例第2 條第1 項第3 款、
第7 條，判決如主文。
本案經檢察官靳開聖到庭執行職務
中　　華　　民　　國　　96　　年　　7 　　月　　17　　日
                刑事第六庭  審判長法  官  王  屏  夏
                                  法  官  王  偉  光
                                  法  官  彭  全  曄
以上正本證明與原本無異
本件不得上訴
                                  書記官  吳  詩  琳
中　　華　　民　　國　　96　　年　　7 　　月　　17　　日
附錄本案論罪科刑法條全文：
中華民國刑法第277條
傷害人之身體或健康者，處三年以下有期徒刑、拘役或一千元以
下罰金。
犯前項之罪因而致人於死者，處無期徒刑或七年以上有期徒刑；
致重傷者，處三年以上十年以下有期徒刑。
